【裁判字號】    98,聲,774
【裁判日期】    980605
【裁判案由】    聲明異議
【裁判全文】
臺灣士林地方法院刑事裁定               98年度聲字第774號
聲明異議人
即  受刑人  甲○○
上列聲明異議人即受刑人因違反毒品危害防制條例等案件，不服
檢察官之執行指揮（98年執更丁字第258 號、98年執助丁字第83
3 號），聲明異議，本院裁定如下：
    主  文
聲明異議駁回。
    理  由
一、按刑事訴訟法第484 條規定，受刑人或其法定代理人或配偶
    以檢察官執行之指揮為不當者，得向諭知該裁判之法院聲明
    異議。又此所稱「檢察官執行之指揮不當」，應係指檢察官
    有積極執行指揮之違法及其執行方法有不當等情形而言（最
    高法院77年台抗字第741 號判決、95年度台抗字第486 號裁
    定參照）。若當事人對於法院之裁定有不服者，除有特別規
    定外，得抗告於直接上級法院，亦為刑事訴訟法第414 條第
    1 項所明定，應先敘明。
二、聲明異議意旨略以：聲明異議人即受刑人（下稱受刑人）原
    本有三張指揮書，分別為97年執更助丁字第101 號（刑期為
    有期徒刑7 月又15日）、97年執丁字第4178號（刑期為有期
    徒刑5 月）及97年執丁字第833 號（刑期為有期徒刑7 月）
    。嗣本院於97年11月17日以97年度聲字第1790號裁定就97年
    執丁字第4178號及97年執丁字第833 號二案之罪刑，定應執
    行刑有期徒刑10月確定，執行檢察官並據以換發98年執更丁
    字第5 號指揮書，接續97年執更助丁字第101 號指揮書執行
    ，刑期期滿日為98年7 月7 日。豈料，受刑人於98年2 月間
    收受本院98年度聲字第201 號刑事裁定之送達，該裁定已變
    更本院前依97年度聲字第1790號刑事裁定換發98年執更丁字
    第5 號指揮書之決定，將97年執丁字第4178號與97年執更助
    丁字第101 號指揮書分別應執行之刑合併，另定應執行為有
    期徒刑1 年，執行檢察官繼而據以更發98年執更丁字第258
    號指揮書，刑期為有期徒刑1 年，復再換發98年執助丁字第
    833 號指揮書（卷附指揮書影本誤載為97年執助丁字第833
    號指揮書，應予更正），刑期為有期徒刑7 月，刑期期滿日
    延後為98年8 月24日，該裁定顯有未當。受刑人復再聲請執
    行檢察官將98年執更丁字第258 號及98年執助丁字第833 號
    指揮書合併執行，卻遭臺灣士林地方法院檢察署以98年4 月
    14日士檢清執丁97執助833 字第11 332號函，以後案之毒品
    罪（97執助丁字第833 號）係97年1 月24日所犯，係在前案
    毒品罪（98執更丁字第258 號）96年10月9 日判決確定後所
    犯，與數罪併罰之規定不合，駁回受刑人之聲請。上開函文
    內容，表面並沒有什麼錯誤，但97年執丁字第4178號及97年
    執丁字第833 號同年度之兩案指揮書，早經97年度聲字1790
    號裁定更刑為有期徒刑10月確定，何以兩次聲請卻有不一樣
    的結果？由於本院98年聲字201 號裁定，受刑人已經無法提
    報假釋，刑期期滿日期多出45天之久，爰依法聲明異議，請
    求將利益歸還受刑人，回復本院97年聲字第1790號之裁定及
    98 年 執更丁字第5 號指揮書，註銷本院98年聲字第201 號
    之裁定及98年執更丁字第258 號與98年執丁字第833 號指揮
    書云云。
三、受刑人甲○○因先後犯如附表所示各罪，均經判決確定，原
    指揮書編號均如附表「原指揮書案號」欄所示。且查：
  (一)受刑人所犯附表編號1 至編號3 共三罪，先經臺灣高等法院
    於97年7 月23日以97年度聲字第2410號裁定定應執行刑為有
    期徒刑7 月又15日。執行檢察官據以換發97年執更助丁字第
    101 號執行指揮書，刑期起算日期為97年1 月24日，執行期
    滿日為97年9 月7 日。
  (二)嗣受刑人所犯附表編號4 、編號5 二罪，經本院於97年11月
    17日以97年度聲字第1790號定應執行刑有期徒刑10月，執行
    檢察官據以註銷97年執丁字第833 號及97年執丁字第4178號
    執行指揮書，改依98年度執更丁字第5 號指揮書執行，刑期
    起算日為97年9 月8 日，執行期滿日為98年7 月7 日。
  (三)又受刑人所犯附表編號1 至編號3 及編號5 四罪，再經本院
    於98年2 月13日以98年度聲字第201 號裁定定應執行刑為有
    期徒刑1 年，已於98年3 月18日確定。執行檢察官復據以註
    銷97年執更助丁字第101 號及97年執丁字第4178號執行指揮
    書，改依98年執更丁字第258 號執行指揮書執行，並就附表
    編號4 之罪刑，另於98年3 月19日發98年執助丁字第833 號
    執行指揮書，接續上開98年度執更丁字第258 號執行指揮書
    執行，刑期起算日為97年1 月24日，執行期滿日為98年8 月
    23 日 。
  (四)受刑人復請求執行檢察官另就上開編號4 再與編號1 至3 及
    編號5 等罪，再聲請法院定應執行刑，為臺灣士林地方法院
    檢察署以98年4 月14日士檢清執丁97執助字833 字第11332
    號函認與數罪併罰之規定不合，於法無據駁回。
  (五)上開各情除據受刑人陳明在卷外，並有各該執行指揮書影本
    、本院97年度聲字第1790號、98年度聲字第201 號裁定書影
    本，以及臺灣士林地方法院檢察署以98年4 月14日士檢清執
    丁97執助字833 字第11332 號函在卷可稽，至堪認定。
四、受刑人聲明異議，無非係檢察官依臺灣高等法院97年度聲字
    第2410號定應執行刑裁定所為之97年執更助丁字第101 號執
    行指揮書，以及依本院97年度聲字第1790號定應執行刑裁定
    所為之98年度執更丁字第5 號指揮書接續執行結果，執行期
    滿日原為98年7 月7 日；惟嗣執行檢察官依本院98年度聲字
    第201 號定應執行刑裁定，註銷97年執更助丁字第101 號及
    97年9 月16日97年執丁字第4178號執行指揮書，改依98年執
    更丁字第258 號執行指揮書執行後，再接續執行98年執助丁
    字第833 號指揮書，執行期滿日為98年8 月23日，執行期滿
    日尚較本院98年度聲字第201 號裁定前更增45日為其論據。
    惟細究此更增之45日，係因臺灣高等法院97年度聲字第2410
    號裁定、本院97年度聲字第1790號裁定定應執行刑時，分就
    受刑人所犯附表編號1 至編號5 所示各罪刑，使其分別獲有
    45日及2 月刑期減少之利益；惟本院98年度聲字第201 號裁
    定則僅使受刑人獲有2 月刑期減少之利益。又因受刑人所犯
    附表編號4 所示之罪，又不得再與餘罪定應執行刑，僅得接
    續執行，致原受刑人前因定應執行刑所獲得減少刑期之利益
    因而減少45日。惟執行檢察官既係依本院之確定裁定而為上
    開執行之指揮，並無何積極執行指揮之違法，其執行方法亦
    難認有何不當可言，要難認有何執行不當情事。受刑人聲明
    異議，請求本院註銷98年執更丁字第258 號及98年執丁字第
    833 號指揮書，並回復98年執更丁字第5 號指揮書內容云云
    ，不惟於法無據，且等同要求本院再行審查本院已確定之定
    應執行刑裁定，自與法不合，並無理由。
五、又按數罪併罰有二裁判以上者，固得依刑法第51條之規定定
    其應執行之刑，但須以裁判確定前所犯之數罪為前提。查受
    刑人附表編號4 所犯毒品危害防制條例案件，其犯罪時間係
    97年1 月24日，已在受刑人聲請併定應執行刑之附表編號1
    所犯毒品危害防制條例案件判決確定日即96年10月9 日以後
    ，自非判決確定前所犯，自不能再與附表其餘編號所示各罪
    合併定應執行之刑，是臺灣士林地方法院檢察署98年4 月14
    日士檢清執丁97執助字833 字第11332 號函據此駁回受刑人
    併就上開編號4 再與編號1 至3 及編號5 等罪再聲請法院定
    應執行刑之請求，於法亦無不合。
六、綜上所述，本件聲明異議為無理由，應予駁回，依刑事訴訟
    法第486 條之規定，裁定如主文。
中    華    民    國    98    年    6     月    5     日
                  刑事第五庭法  官  許辰舟
以上正本證明與原本無異。
如不服本裁定應於裁定送達後5 日內向本院提出抗告狀。
                            書記官  李典育
中    華    民    國    98    年    6     月    5     日
附表： 受刑人甲○○定應執行刑案件一覽表
┌───────┬──────┬──────┬──────┬──────┬──────┐
│編          號│     1      │      2     │     3      │     4      │      5     │
├───────┼──────┼──────┼──────┼──────┼──────┤
│罪          名│毒品危害防制│竊盜        │公司法      │毒品危害防制│毒品危害防制│
│              │條例        │            │            │條例        │條例        │
│              │            │            │            │            │            │
├───────┼──────┼──────┼──────┼──────┼──────┤
│宣    告    刑│有期徒刑5月 │有期徒刑2月 │有期徒刑2月 │有期徒刑7月 │ 有期徒刑5月│
│              │（已減刑）  │（已減刑）  │（已減刑）  │            │            │
├───────┼──────┼──────┼──────┼──────┼──────┤
│犯  罪  日  期│ 95.12.04   │ 96.01.15   │ 94.10.30   │ 97.01.24   │96年6 月14日│
│              │            │            │            │            │晚間回溯96小│
│              │            │            │            │            │時內某時    │
├───┬───┼──────┼──────┼──────┼──────┼──────┤
│最後事│法  院│  士林地院  │  士林地院  │  臺灣高院  │臺北地院    │士林地院    │
│實  審├───┼──────┼──────┼──────┼──────┼──────┤
│  暨  │案  號│96年度訴字第│96年度易字第│97年度上訴字│97年度易字第│96年度易字第│
│確  定│      │390號       │733號       │第1818號    │1171號      │2087號      │
│判  決├───┼──────┼──────┼──────┼──────┼──────┤
│      │判  決│  96.08.31  │  96.10.31  │  97.05.27  │ 97.05.09   │ 97.05.30   │
│      │日  期│            │            │            │            │            │
│      ├───┼──────┼──────┼──────┼──────┼──────┤
│      │判決確│  96.10.09  │  96.12.06  │  97.06.16  │97.06.25    │ 97.06.30   │
│      │定日期│            │            │            │            │            │
├───┴───┼──────┼──────┼──────┼──────┼──────┤
│原指揮書編號  │士林地檢97年│士林地檢97年│臺北地檢97年│士林地檢97年│士林地檢97年│
│              │度執緝字第26│度執字第280 │度執字第3960│度執助字第  │度執字第4178│
│              │號          │號          │號          │833號       │號          │
├───────┼──────┴──────┴──────┴──────┴──────┤
│定應執行刑裁定│(一)上開編號1 至編號3 共三罪，經臺灣高等法院於97年7 月23日以97年度聲字│
│及指揮書換發情│  第2410號裁定定應執行刑有期徒刑7 月又15日。執行檢察官據以換發97年執│
│形            │  更助丁字第101 號執行指揮書。                                      │
│              │(二)上開編號4 、編號5 共二罪，經本院於97年11月17日以97年度聲字第1790號│
│              │  定應執行刑有期徒刑10月，執行檢察官據以註銷97年執丁字第4178號、97年│
│              │  執助丁字第833 號指揮書，改依98年度執更丁字第5 號指揮書執行。      │
│              │(三)上開編號1 至編號3 及編號5 共四罪，再經本院於98年2 月13日以98年度聲│
│              │  字第201 號裁定定應執行刑有期徒刑1 年，執行檢察官復據以換發98年執  │
│              │  更丁字第258 號執行指揮書。另註銷97年執助丁字第833 號指揮書，接續執│
│              │  行98年執助字第833號指揮書。                                       │
│              │(四)受刑人聲請執行檢察官另就上開編號4 再與編號1 至3 及編號5 等罪，再聲│
│              │  請法院定應執行刑，為臺灣士林地方法院檢察署以98年4 月14日士檢清執丁│
│              │  97執助字833 字第11332 號函認與數罪併罰之規定不合，於法無據駁回。  │
└───────┴──────────────────────────────────┘


司法院資訊處製作；財團法人民間司法改革基金會備份。
